臺灣雲林地方法院刑事判決　　　　 95年度簡上字第165號
上　訴　人
即　被　告　甲○○
上列上訴人因傷害案件，不服本院虎尾簡易庭95年度虎簡字第35
1號中華民國95年8月30日刑事簡易判決（聲請案號：臺灣雲林地
方法院檢察署95年度調偵字第87號），提起上訴，本院管轄之第
二審合議庭判決如下：
    主      文
上訴駁回。
甲○○緩刑貳年。
    事實及理由
壹、犯罪事實：
    甲○○於民國95年2 月20日上午10時許，在雲林縣西螺鎮內
    中沙大橋橋下溪底附近，與乙○○因河川地整地事宜發生糾
    紛，甲○○竟基於傷害之犯意，以手、腳毆打乙○○，致乙
    ○○受有頸部挫傷、右手腕及拇指扭傷、背部拉傷等傷害。
    嗣經乙○○訴請臺灣雲林地方法院檢察署偵辦，而悉上情。
貳、認定犯罪事實所憑之證據及理由：
一、證據能力部分：
    被告甲○○對檢察官所舉書面供述證據，於審判程序同意作
    為證據，本院審酌該等書面陳述作成時之情況，認為適當，
    依刑事訴訟法第159 條之5 第1 項之規定，認有證據能力。
二、證明力部分：
  (一)告訴人乙○○於檢察官面前之指述筆錄。
  (二)證人陳定山於檢察官面前之證述筆錄。
  (三)證人鍾進利於檢察官面前之證述筆錄。
  (四)國立臺灣大學醫學院附設醫院雲林分院95年2月20日雲醫診
    字第2091號診斷證明書2紙。
  (五)被告甲○○於檢察官面前之供述筆錄。
  (六)被告於本院審理時，對前開犯罪事實坦白承認，核於上揭證
    據資料相符。本案事證明確，被告犯行堪以認定，應予依法
    論科。
、論罪科刑之理由：
一、行為後法律有變更者，適用行為時之法律。但行為後之法律
    有利於行為人者，適用最有利於行為人之法律，現行刑法第
    2 條第1 項定有明文。被告行為後，刑法業於94年1 月7 日
    修正，於94年2 月2 日公布，並於95年7 月1 日施行，是本
    案被告行為後，法律已有變更。又參酌最高法院95年5 月23
    日第8 次刑事庭會議決議，現行刑法第2 條第1 項之規定，
    係規範行為後法律變更所生新舊法律比較適用之準據法，於
    新刑法施行後，應適用新刑法第2 條第1 項之規定，綜其全
    部罪刑之結果，而為「從舊從輕」之比較。則：
  (一)本案涉及新舊法比較部分，經附表所示比較修正前、後刑法
    之規定，以修正前刑法有利於被告，依現行刑法第2 條第1
    項規定，自應適用修正前之刑法，合先敘明。
  (二)緩刑部分：按犯罪在修正後刑法施行前，於新法施行後之緩
    刑宣告，應適用修正後刑法第74條之規定，最高法院95年第
    8 次刑事庭會議決議可資參照。則就緩刑之宣告，係依裁判
    時之情狀為其考量標準，此部分應逕依裁判時之法律為適用
    基準，無須比較新舊法，附此敘明。
二、核被告所為，係犯刑法第277條第1項傷害罪。
三、原審以被告罪證明確，因而適用刑事訴訟法第449 條第1 項
    前段、第454 條第2 項，刑法第2 條第1 項前段、第277 條
    第1 項、第41條第1 項前段（修正前），罰金罰鍰提高標準
    條例第1 條前段、第2 條（刪除前），量處被告拘役40日，
    並諭知易科罰金之折算標準。經核原審判決認事、用法並無
    不合。被告坦承犯罪，然以原審量刑過重為由提起上訴，經
    核非有理由，應予駁回。惟查被告5 年內未曾受有期徒刑以
    上之宣告，有臺灣高等法院被告前案紀錄表在卷可稽，又被
    告於本院審理時坦承犯行，已與告訴人達成和解，獲得告訴
    人原諒，業據告訴人於本院準備程序時陳明在卷，並有撤銷
    告訴申請書、西螺鎮調解委員會調解書在卷可考，本院認被
    告因一時失慮，犯下本案，經此偵、審教訓後，當益知警惕
    ，信無再犯之虞，因認就該罪其所宣告之刑，以暫不執行為
    適當，併予宣告緩刑2 年，以啟自新。
肆、適用之法律：
    依刑事訴訟法第455 條之1 第3 項、第368 條，刑法第74條
    第1項 ，判決如主文。
中　　華　　民　　國　　96　　年　　1 　　月　　26　　日
　　　　　        刑事第五庭  審判長 法  官   侯廷昌
                                     法  官   楊欣怡
                                     法  官   藍家偉
以上正本證明與原本無異。
不得上訴。
                                     書記官   徐基典
中　　華　　民　　國　　96　　年　　1 　　月　　26　　日
附錄本案論罪科刑法條全文：
刑法第277條
傷害人之身體或健康者，處3年以下有期徒刑、拘役或1千元以下
罰金。
犯前項之罪因而致人於死者，處無期徒刑或7年以上有期徒刑；
致重傷者，處3年以上10年以下有期徒刑。
附表:
┌────────┬────────┬────────┬────────┐
│法        條    │修正前規定      │修正後規定      │新舊法之適用    │
├────────┼────────┼────────┼────────┤
│刑法第277條第1項│罰金罰鍰提高標準│刑法施行法第1 條│(一)適用修正前規定│
│法定刑關於罰金部│條例第1 條前段之│之1 規定：「中華│  。            │
│分：罰金罰鍰提高│規定：「依法律應│民國94年01月07日│(二)本案被告所犯刑│
│標準條例第1條前 │處罰金、罰鍰者，│刑法修正施行後，│法第277條第1項之│
│段、現行法規所定│就其原定數額得提│刑法分則編未修正│罪法定刑有罰金刑│
│貨幣單位折算新臺│高為2 倍至10倍。│之條文定有罰金者│，且為刑法分則編│
│幣條例第2條、刑 │」              │，自94年01月07日│未修正之條文而定│
│法第33條第5款   │現行法規所定貨幣│刑法修正施行後，│有罰金刑者，於刑│
│                │單位折算新臺幣條│就其所定數額提高│法施行法第1條之1│
│                │例第2 條規定：「│為30倍，但72年06│修正增訂前，其貨│
│                │現行法規所定金額│月26日到94年01月│幣單位為銀元，是│
│                │之貨幣單位為圓、│07日新增或修正之│被告所犯刑法第27│
│                │銀元或元者，以新│條文，就其所定數│7條第1項之罪罰金│
│                │臺幣元之3 倍折算│額提高為3 倍。」│刑之提高標準，於│
│                │之。」          │刑法第33條第5 款│適用罰金罰鍰提高│
│                │刑法第33條第5 款│規定：「罰金：新│標準條例第1條前 │
│                │規定：「罰金：1 │臺幣1,000 元以上│段及現行法規所定│
│                │元以上。」      │，以百元計算之。│貨幣單位折算新臺│
│                │                │」              │幣條例第2條規定 │
│                │                │                │換算為新臺幣時，│
│                │                │                │法定刑罰金部分，│
│                │                │                │最高額應為罰金新│
│                │                │                │臺幣30,000元以下│
│                │                │                │。如適用刑法施行│
│                │                │                │法第1條之1規定提│
│                │                │                │高30倍，則最高額│
│                │                │                │為罰金新臺幣30,0│
│                │                │                │00元以下，故關於│
│                │                │                │法定刑為罰金部分│
│                │                │                │之提高標準，新法│
│                │                │                │並非較有利於被告│
│                │                │                │，本案關於刑法第│
│                │                │                │277條第1項之罪法│
│                │                │                │定刑罰金提高標準│
│                │                │                │部分，應依刑法第│
│                │                │                │2條第1項前段規定│
│                │                │                │，適用行為時之法│
│                │                │                │律即罰金罰鍰提高│
│                │                │                │標準條例第1條前 │
│                │                │                │段及現行法規所定│
│                │                │                │貨幣單位折算新臺│
│                │                │                │幣條例第2條之規 │
│                │                │                │定。            │
│                │                │                │(三)法定刑罰金部分│
│                │                │                │，依修正前刑法第│
│                │                │                │33 條第5款規定，│
│                │                │                │及罰金罰鍰提高標│
│                │                │                │準條例第1條前段 │
│                │                │                │提高後，再依現行│
│                │                │                │法規所定貨幣單位│
│                │                │                │折算新臺幣條例第│
│                │                │                │2條換算為新臺幣 │
│                │                │                │時，為新臺幣30元│
│                │                │                │以上，依修正後刑│
│                │                │                │法第33條第5款規 │
│                │                │                │定，為新臺幣1,00│
│                │                │                │0 元以上，修正後│
│                │                │                │刑法第33條第5款 │
│                │                │                │規定並非較有利於│
│                │                │                │被告，依刑法第2 │
│                │                │                │條第1項前段規定 │
│                │                │                │，應適用修正前刑│
│                │                │                │法第33條第5款規 │
│                │                │                │定。            │
├────────┼────────┼────────┼────────┤
│刑法第41條第1 項│刑法第41條第1 項│刑法第41條第1 項│(一)適用修正前規定│
│前段易科罰金部分│前段規定：「犯最│前段規定：「犯最│  。            │
│                │重本刑為5 年以下│重本刑為5 年以下│(二)本案被告行為時│
│                │有期徒刑以下之刑│有期徒刑以下之刑│，易科罰金折算標│
│                │之罪，而受6 個月│之罪，而受6 個月│準，應以銀元100 │
│                │以下有期徒刑或拘│以下有期徒刑或拘│元至300元折算為1│
│                │役之宣告，因身體│役之宣告者，得以│日，經依現行法規│
│                │、教育、職業、家│新臺幣1,000 元、│所定貨幣單位折算│
│                │庭之關係或其他正│2,000 元或3,000 │新臺幣條例第2條 │
│                │當事由，執行顯有│元折算一日，易科│規定換算為新臺幣│
│                │困難者，得以1 元│罰金。但確因不執│後，應以新臺幣30│
│                │以上3 元以下折算│行所宣告之刑，難│0元至900元折算為│
│                │1日 ，易科罰金。│收矯正之效，或難│1日，修正後則以 │
│                │」罰金罰鍰提高標│以維持法秩序者，│新臺幣1,000元、2│
│                │準條例第2 條（已│不在此限。」    │,000元、3,000元 │
│                │刪除）規定：「依│                │折算1日，修正後 │
│                │刑法第41條易科罰│                │刑法第41條第1項 │
│                │金或第42條第2 項│                │前段規定，並非較│
│                │易服勞役者，均就│                │有利於被告，依刑│
│                │其原定數額提高為│                │法第2條第1項前段│
│                │100 倍折算1日 ；│                │規定，適用行為時│
│                │法律所定罰金數額│                │法律即修正前刑法│
│                │未依本條例提高倍│                │第41條第1項前段 │
│                │數，或其處罰法條│                │及罰金罰鍰提高標│
│                │無罰金刑之規定者│                │準條例第2條規定 │
│                │，亦同。」      │                │，定其易科罰金之│
│                │                │                │折算標準。      │
└────────┴────────┴────────┴────────┘
